臺灣高等法院刑事裁定　　　　　　　　 94年度毒抗字第436號
抗　告　人
即　被　告　甲○○
上列抗告人因毒品危害防制條例案件，不服臺灣桃園地方法院94
年度毒聲字第1546號，中華民國94年9月30日裁定（ 聲請案號：
臺灣桃園地方法院檢察署94年度毒偵字第4471號），提起抗告，
本院裁定如下：
    主文
抗告駁回。
    理由
一、聲請意旨略以：臺灣桃園地方法院檢察署檢察官以被告甲○
    ○基於施用第二級毒品之犯意，於民國94年8月4日23時許，
    在桃園縣桃園市○○路48巷9號3樓廁所內，施用第二級毒品
    大麻，為警於同日23時50分許，在桃園縣桃園市○○路48巷
    9號3樓查獲，並扣得第二級毒品大麻煙捲4 支，爰依毒品危
    害防制條例第20條第1 項及觀察勒戒處分執行條例第3條第1
    項規定，聲請裁定將被告送勒戒處所觀察、勒戒等語。
二、原裁定意旨略以：被告於前揭時間、地點（原裁定誤贅載「
    連續」二字）施用第二級毒品大麻（原裁定誤載為安非他命
    ）之事實，業據被告坦承不諱，並有臺灣尖端先進生技醫藥
    股份有限公司濫用藥物檢驗報告1 份附卷可憑，是認被告上
    開自白應與事實相符，其上揭施用第二級毒品大麻犯行，足
    可認定。聲請人之聲請，經核屬實，應與准許。爰依毒品危
    害防制條例第20條第1項，觀察勒戒處分執行條例第3 條第1
    項，送勒戒處所觀察、勒戒等語。
三、抗告意旨略以：抗告人已於法定期間內提出抗告，且查抗告
    人並沒有吸食安非他命，原審裁定以抗告人吸食安非他命即
    與事實不符，再者，抗告人因有人販賣大麻而一時好奇吸了
    一口，由於大麻煙太嗆而沒有吸進去，也沒有連續施用的情
    事，所以抗告人並沒有吸食大麻，抗告人對原裁定不服，依
    法提起抗告，為此請求撤銷原裁定，更為適法之裁定等語。
四、經查：
    (一)查本件抗告人即被告甲○○於94年8月4日晚上23時許，在
      臺北市○○市○○路48巷9號3樓「48街舞廳」廁所內吸食
      毒品大麻，並為警於當日23時50 分許當場查獲其持有4支
      大麻煙捲（毛重2.1公克)等事實，有搜索扣押筆錄及扣押
      物品目錄表、扣押物品清單在卷及大麻煙捲4 支扣案可證
      。被告於警詢及偵查中亦坦承：其係以一千元向他人購買
      大麻煙捲5支，且有在上揭時地點燃其中1支吸用之事實，
      並有筆錄在卷可查。另被告於94年8月5日在警局親自排放
      並由其親自封簽之尿液1 瓶，經送臺灣尖端先進生技醫藥
      股份有限公司，以酵素免疫分析法(EIA）初步檢驗，並以
      氣相層析質譜儀（GC／MS）確認，證實確呈大麻陽性反應
      之情，復有桃園縣政府警察局桃園分局被採尿人姓名編號
      對照表及前開公司濫用藥物檢驗報告1 份附卷可憑。則被
      告於本案確有施用毒品大麻之犯行，洵堪認定。是原審依
      毒品危害防制條例第20條第1 項、觀察勒戒處分執行條例
      第3條第1項，裁定被告應送觀察、勒戒，並無不當。
    (二)被告雖以前詞為辯，惟依前開濫用藥物檢驗報告，被告之
      尿液確實呈大麻陽性反應，被告辯稱：吸一口且未吸入體
      內云云，顯屬卸責之詞，要無足取。又原審裁定第二段第
      一行雖載有「連續」及「安非他命」等字之錯誤記載，但
      綜觀原審裁定之內容，應認此僅係誤載，而非認定事實有
      誤，此見該裁定第一段已載明檢察官聲請意旨係指被告係
      施用大麻及其第二段第四行、第五行亦載稱：其右揭施用
      第二級毒品大麻犯行等語自明，此等誤載經本院補正即可
      ，尚不足為應撤銷原裁定發回之理由，被告就此所辯，亦
      非可採。綜上，被告確有施用毒品大麻行為，堪以認定，
      原審法院以被告施用第二級毒品大麻犯行，足可認定，爰
      依毒品危害防制條例第20條第1 項，觀察勒戒處分執行條
      例第3條第1項，裁定被告應送勒戒處所觀察、勒戒，並無
      不當。被告抗告核無理由，應予駁回。
五、據上論結，應依刑事訴訟法第412條，裁定如主文。
中　　華　　民　　國　　94　　年　　11　　月　　24　　日
　　　　　　　　　刑事第十二庭  審判長法　官  李文成
　　　　　　　　　　　　　　　　　　  法　官  周盈文
　　　　　　　　　　　　　　　　　　  法　官  王復生
以上正本證明與原本無異。
不得再抗告。
                                      書記官  王宜玲
中　　華　　民　　國　　94　　年　　11　　月　　25　　日
